# 求教陈版主其他权益工具投资重分类为交易性金融资产原计入其他综合收益如何会.

提问人：wad88888 时间：2019-05-09 10:27:19
其他权益工具投资重分类为交易性金融资产原计入其他综合收益会计处理，按终止确认是应该转入留存收益，准则指南在重分类是转入当期损益。究竟该如何处理

回答人：chenyiwei
首先，“其他权益工具投资重分类为交易性金融资产” 只可能发生于新旧准则转换日，也就是新准则的首次执行日。在后续正常执行新准则期间，金融资产中的权益工具投资是不允许重分类的。
其次，在新旧准则转换日将原可供出售金融资产（权益工具投资）重新分类为交易性金融资产时，应将前期累计的公允价值变动从其他综合收益调整到留存收益，但后续不能再在处置时转入损益。
你所看到的新准则下金融资产重分类的规定，仅适用于债权性投资，即合同现金流量特征满足基本借贷安排的金融资产。